【裁判字號】    98,訴,1117
【裁判日期】    990611
【裁判案由】    偽造文書等
【裁判全文】
臺灣臺北地方法院刑事判決             98年度訴緝字第215號
公  訴  人  臺灣臺北地方法院檢察署檢察官
被      告  陳郁裕
            戊○○
            丙○○
前  一  人
選任辯護人  劉嵐律師
被      告  庚○○
            癸○○原名：葉振.
上列被告因偽造文書等案件，經檢察官提起公訴（96年度偵字第
24167 號、97年度偵字第2624、2931、2455、4785、4916、5098
、5099、5365、5366號）、移送併辦（97年度偵字第6848號）及
另行起訴（98年度偵字第3958號），本院併案審理並判決如下：
    主  文
陳郁裕共同行使偽造私文書，伍罪，累犯，各處有期徒刑參月，
如易科罰金，均以新台幣壹仟元折算壹日，如附件編號二所示之
信用卡貳張，均沒收。應執行有期徒刑伍月，如易科罰金，以新
台幣壹仟元折算壹日，如附件編號二所示之信用卡貳張，均沒收
。其餘被訴部分，均無罪。
戊○○共同行使偽造私文書，處有期徒刑參月，如易科罰金，以
新台幣壹仟元折算壹日，如附件編號三所示之信用卡壹張沒收；
又共同意圖為自己不法之所有，以詐術使人將本人之物交付，未
遂，處有期徒刑貳月，如易科罰金，以新台幣壹仟元折算壹日。
應執行有期徒刑肆月，如易科罰金，以新台幣壹仟元折算壹日，
如附件編號三所示之信用卡壹張沒收。
丙○○、庚○○、癸○○均無罪。
    事  實
壹、陳郁裕曾因偽造文書案件，經臺灣臺北地方法院89年度易字
    第1001號判處有期徒刑6 月確定，再因違反毒品危害防制條
    例案件，經臺灣板橋地方法院89年度訴字第975 號判處有期
    徒刑7 月確定，前述二罪經臺灣板橋地方法院以92年度聲字
    第2492號定應執行有期徒刑1 年確定，於民國95年5 月9 日
    縮刑期滿執行完畢。詎猶不知悔改，因係子○○（綽號「小
    羅」）之舅舅，而子○○原先設立有鑫金曜有限公司（址設
    ：臺北市○○○路○ 段72號7 樓之6 ，負責人為子○○，下
    稱鑫金曜公司）、富德電子商行（址設：臺北市○○○路○
    段72號10樓之8 ，負責人原登記為子○○之妻陳秀玉，於95
    年10月間變更為子○○之表弟丁○○），從事電腦周邊設備
    及材料之銷售事宜，後因經營不善，子○○遂自96年6 月間
    起與卜慶祥、丁○○（綽號「招財進寶」）、陳子瑜、紀智
    萱（子○○、卜慶祥、丁○○、陳子瑜、紀智萱等5 人所涉
    偽造文書等罪嫌，均已經本院97年度訴字第464 號判處有罪
    確定）等人共同基於意圖為自己不法所有向銀行套利之詐取
    財物及偽造文書之犯意聯絡，由子○○擔任集團犯罪首腦，
    負責找人頭，再利用人頭前往如附表二所示銀行申辦信用卡
    ，指揮旗下成員各司其職（負責收集國民身分證等資料進行
    偽造、變造證明文件及進入附表二所示商家盜刷財物、刷卡
    換現金、預借現金），其中卜慶祥負責偽造財力證明、扣繳
    憑單，丁○○負責聯繫、接洽、跑腿，紀智萱負責接電話、
    提領人頭資料，陳子瑜負責接電話、雜務，並利用原先所設
    立之鑫金曜公司、富德電子商行等公司名稱，以公司經理、
    會計等頭銜，偽造人頭扣繳憑單、在職證明、薪資所得等證
    明（財政部臺北市國稅局綜合所得稅各類所得資料清單），
    再向銀行申辦附表二所示之信用卡，包括96年7 月6 日以曾
    建銘、7 月24日以邱素金、7 月25日以邱素金、7 月26日以
    李龍文、8 月3 日以邱素金（大眾銀行）、曾建銘、李龍文
    、邱素金（玉山銀行）、8 月6 日以曾建銘、劉真君、許明
    雄、8 月9 日以曾建銘、張土水、8 月13日以鄧源敦、張土
    水、李龍文、8 月23日以曾建銘、10月18日以戊○○、11月
    1 日以曾建銘等人之名義，向如附表二所示之銀行申請信用
    卡，並於取得信用卡後前往附表二所示商家進行盜刷、預借
    借現金或向不特定商家刷卡換現金，僅繳納數期款項後均未
    依限還款，造成銀行嚴重損失（關於被害銀行、申請日、消
    費商家、人頭名稱、國民身分證統一編號、有無核卡、盜刷
    日期、金額、信用卡號、現金卡帳號、卡別種類、申請公司
    名稱、申請書所附憑證內容名稱、公司電話、住家電話、戶
    籍電話、手機、寄卡住址、帳單住址、戶籍住址、公司住址
    等，均詳如附表二所示），陳郁裕則因與子○○為親戚關係
    ，遂在子○○之央求下，於96年10月間載送戊○○前去國泰
    世華銀行建成分行辦理如附表三所示之房屋貸款及申辦如附
    表二所示之信用卡，並於同年10月21日載送丁○○持黃明宏
    （因業已死亡，所涉詐欺罪嫌，已經本院98年度易字第185
    號於99年3 月15日為公訴不受理判決）所有信用卡前往新光
    銀行提款機繳款，足生損害於如附表二所示之發卡銀行及特
    約商店。
貳、戊○○明知以子○○為首之詐欺集團，係以偽造在職證明、
    薪資收入等不實文件資料，利用無信用瑕疵之人頭申請房貸
    、車貸藉以詐騙銀行貸款，或向銀行申辦信用卡後，再持詐
    騙所得之信用卡盜刷財物，在明知自己並無能力償還房貸之
    情形下，因子○○同意給付人頭之生活費，竟於96年10月間
    ，提供其所有之國民身分證、健保卡等身分資料與子○○，
    使子○○得藉此指示卜慶祥偽造戊○○在富德電子商行任職
    、領有薪資之臺北市國稅局所得稅清單，以其名義向國泰世
    華銀行申請房貸，並以丁○○所有、坐落於臺北縣淡水鎮○○路70號11樓之建物為貸款抵押（因丁○○有信用不良紀錄
    ，無法向銀行借款），因而取得貸款新臺幣（下同）620 萬
    元後，由子○○所屬成員朋分花用；子○○於貸款同時，並
    以戊○○名義向國泰世華銀行申辦卡號0000000000000000號
    之信用卡後，於同年11月6 日持該信用卡前往美華泰流行生
    活館中華店欲盜刷3,080 元失敗而未遂。
參、案經被害人永豐銀行代理人許明珠、國泰世華銀行代理人陳
    素麗、聯邦銀行代理人劉怡杏、第一銀行代理人柯俊團、新
    光銀行代理人曾俊益、花旗銀行代理人陳皓財、台新銀行代
    理人張東曜、玉山商業銀行代理人張剛維、荷蘭銀行代理人
    陳松村、渣打銀行代理人陳海清分別訴由內政部警政署刑事
    警察局報請臺灣臺北地方法院檢察署檢察官指揮、被害人國
    泰世華商業銀行代理人陳素麗、台新銀行代理人魯中泉、臺
    北富邦商業銀行代理人陳世宗、聯邦商業銀行代理人江旭之
    、上海商業銀行代理人郭倍育、萬泰銀行代理人翁秀玲、玉
    山銀行代理人張剛維、荷蘭銀行代理人陳松村、渣打銀行代
    理人陳海清、花旗銀行代理人陳浩財分別訴由內政部警政署
    刑事警察局報請臺灣臺北地方法院檢察署檢察官指揮、被害
    人盧秀鈴訴由臺北縣政府警察局淡水分局報告臺灣板橋地方
    法院檢察署呈請臺灣高等法院檢察署令轉臺灣臺北地方法院
    檢察署檢察官、被害人渣打銀行代理人朱榮村訴由新竹市警
    察局第一分局報告臺灣新竹地方法院檢察署檢察官呈請臺灣
    高等法院檢察署令轉臺灣臺北地方法院檢察署檢察官、被害
    人渣打銀行代理人朱榮村訴由新竹市警察局第一分局報請臺
    灣臺北地方法院檢察署檢察官指揮、被害人台新銀行代理人
    高詩敏具狀告訴暨臺灣臺北地方法院檢察署檢察官自動檢舉
    簽分後偵查起訴。
    理  由
壹、程序事項：
    關於檢察官起訴書證據清單所提之證據資料，被告陳郁裕、
    戊○○、丙○○、癸○○、庚○○對於全部證據資料之證據
    能力均不加以爭執，而本院審核該等證據資料作成之情況，
    均無違反法定程序而取得之情形，即無不適當作為證據之情
    形，則該等證據資料自有證據能力，合先敘明。
貳、有罪部分：
一、認定犯罪事實之證據與理由：
  (一)犯罪事實欄壹部分：上述事實，業據被告陳郁裕於本院審理
    時均坦承不諱，核與共同被告子○○、丁○○、陳子瑜、紀
    智萱於警詢、偵訊及本院97年度訴字第464 號案件審理時供
    稱之情節相符；而證人子○○亦於本件審理時結證稱：「（
    問：你之前曾經說過陳郁裕他本身也是詐騙集團的成員，負
    責帶人頭去做事，這是什麼意思？）當初因為我有車，我會
    去載人，當車子不在時，我會拜託陳郁裕幫我載人，我這些
    獲利所得，陳郁裕也沒有分到什麼，因為當初600 多萬元下
    來也沒有到陳郁裕那裡去，只有在我跟卜慶祥等人身上，有
    時候我會拜託陳郁裕幫我開車載人，他會說好，就是這樣。
    （問：你說陳郁裕他只是幫你載人，並沒有作任何參與，但
    為何多次在偵查及警詢時，你明白表示陳郁裕確實是詐欺集
    團成員之一？）我想查監聽譯文就可以很清楚的知道，他應
    該知道我叫他載人是要做什麼，他在旁邊應該也知道，那他
    的話，他應該也知道我的叫他載的人應該都是人頭。（問：
    陳郁裕幫集團做事，有無支薪？）有時候我會給他加油錢，
    或者他需要用錢時跟我開口，我也是會給他。」等語（本院
    卷(二)第84頁）；另證人丁○○亦於本件審理時結證稱：被告
    陳郁裕係伊之舅舅，他是開車去銀行的司機等語（本院卷(二)
    第44頁）；又共犯卜慶祥亦坦承劉真君、許明雄為伊提供之
    人頭，其餘則由共犯子○○提供，伊負責偽造如附件所示之
    綜合所得稅各類所得資料清單等情；並有全家便利商店96年
    10月21日之新光銀行提款機繳款監視畫面在卷可證（96年度
    偵字第24167 號卷(一)第66頁），顯示共犯丁○○與被告陳郁
    裕曾持黃明宏之信用卡辦理繳款事宜。綜此，由前述相關書
    證等補強證據，足證被告陳郁裕之自白核與事實相符。是
    本件此部分犯行事證明確，被告陳郁裕之犯行堪以認定，應
    予依法論科。
  (二)犯罪事實欄貳部分：
    經本院訊問後，被告戊○○雖坦承確有提供身分證、健保卡
    給子○○，子○○亦給付生活費與伊等情，惟矢口否認有何
    公訴意旨所指之犯行，辯稱：子○○拿這些證件去辦什麼伊
    都不清楚，伊不知道這樣有構成犯罪云云。經查：
  1.證人子○○業於本院審理結證稱：「（問：你是否認識你右
    手邊第一位在庭被告[ 命指認被告戊○○] ？）認識，他是
    戊○○。（問：他在這個詐欺集團當中之職位？）人頭，其
    實我是過戶一間我表弟的房子到他的名下，再把錢借出來給
    我用，這個房子後來已經過戶回到我們這邊了，後來貸款所
    借出來的錢也有還，房子也還給我表弟了，當初我需要用錢
    ，我找不到人，所以我拜託戊○○把房子先過戶到他的名下
    ，之後我會再把房子買回來，目前所有的繳納利息都是正常
    的，戊○○名下都沒有辦什麼卡之類的，就只有一個房貸即
    淡水自強路的房子。（問：有關戊○○部分，你是否知道是
    何人持戊○○他身分證件向國泰世華申辦一張尾碼6436的信
    用卡，並且到美華泰去刷卡，而失敗未遂？）這張卡是不能
    用的，當初辦理房貸，銀行就有送一張卡片即國泰世華銀行
    的卡片，這張卡片是算一張提錢用的卡片，不可能當信用卡
    使用，只能提錢，所以我才說戊○○什麼都沒有辦，只有辦
    房屋貸款，當初我想要幫他辦二到三張的卡片，但是銀行都
    沒有過，銀行都給註銷掉了，所以戊○○本身什麼都不能辦
    ，這張卡片也只剩下提款的功能。我記得是我持戊○○末碼
    6436之信用卡去美華泰刷卡，但是因為已經不具備信用卡功
    能，所以沒有刷卡成功。（問：當戊○○交付個人證件給你
    時，他是否知道你是要持他的身分證件去辦理房屋貸款？）
    他知道。（問：戊○○交付身分證件給你時，有無獲得任何
    代價？）有。（問：多少代價？）會給他約1 萬元左右的生
    活費，其實他只要打電話給我說他需要用錢，我都會送錢過
    去給他。（問：有關辦理房貸的一些文件，是否都是戊○○
    親自簽名的？）當然。」等語（本院卷(二)第81、82頁），核
    與證人丁○○於本院審理時結證稱：戊○○係集團中之人頭
    ，他是由子○○找來的，戊○○交付雙證件給子○○辦理貸
    款，子○○亦有交付戊○○人頭費用，當時係因為伊信用不
    良，所以用戊○○之名義辦理貸款等情節相符（本院卷(二)第
    44、45頁）。
  2.證人即國泰世華銀行業務控管部調查員陳素立業於警詢時證
    稱：96年10月1 日有一位戊○○向國泰世華銀行建成分行辦
    理房屋貸款，戊○○係以臺北縣淡水鎮○○路70號11樓之房
    屋辦理設定抵押，申請貸款額度為620 萬元，經建成分行受
    理後至淡水地政事務所調查發現，該屋原為丁○○所有，戊○○在申請貸款時，有附上他與丁○○簽訂之不動產買賣契
    約書，分行認為係正常買賣，經鑑價後認為該房屋市價高於
    620 萬元價值，才於96年10月19日撥款620 萬元，事後經比
    對發現，戊○○所留電話00-00000000 、現住地：臺北市○○○路○段72號、服務單位：富德電子商行等資料，與日前
    該公司發現信用卡冒辦集團所留之資料相同，才向貴局報案
    等語（96年度偵字第24167 號偵卷(一)第106 頁），並有房屋
    貸款申請書、財政部臺灣省北區國稅局95年綜合所得稅各類
    所得資料清單、個人資料確認及同意書、不動產買賣契約書
    、土地登記謄本等件在卷可佐（同上偵卷第108-118 頁）。
    而被告戊○○於偵訊之初即坦承：伊並未在富德電子商行工
    作過，有於96年間交付國民身分證及健保卡給子○○，當時
    子○○說要辦理貸款及信用卡，並陸續交付伊計3 萬餘元之
    生活費用，伊本人沒有繳過也沒有能力支付這些房貸之本息
    等語（97年度他字第3788號偵卷第85頁）。
  3.綜上所述，由證人子○○、丁○○、陳素立之證稱、被告戊○○之供稱及相關書證等證據，足見被告戊○○確有收受子
    ○○交付生活費後，提供自己所有雙證件，並由子○○指示
    卜慶祥製作不實之綜合所得資料清單後，持以向國泰世華銀
    行申辦房屋貸款及信用卡，自不能因系爭房屋之貸款目前仍
    由丁○○持續繳款中，即謂被告戊○○等人並無公訴意旨所
    指之犯行，被告戊○○所辯，顯係事後卸責之詞，不足採信
    。是本件被告戊○○此部分犯行堪以認定，應予依法論科。
三、論罪科刑：
  (一)核被告陳郁裕所為，係犯刑法第216 條、210 條之行使偽造
    私文書罪、第339 條第1 項之詐欺取財罪；被告戊○○所為
    ，係犯刑法第216 條、210 條之行使偽造私文書罪、第339
    條第1 項之詐欺取財罪、第339 條第3 項之詐欺未遂罪。被
    告陳郁裕、戊○○與共犯子○○、卜慶祥、丁○○、陳子瑜
    、紀智萱就上述犯行有犯意聯絡與行為分擔，應論以共同正
    犯。其中被告戊○○提供雙證件供子○○等人持以向國泰世
    華銀行同時申辦貸款及信用卡，所犯刑法第216 條、210 條
    之行使偽造私文書罪、第339 條第1 項之詐欺取財罪間，為
    想像競合犯，應從一重論以行使偽造私文書罪處斷；其後子
    ○○於96年11月6 日持被告戊○○之信用卡消費而未遂，係
    犯刑法第339 條第3 項、第1 項之詐欺取財未遂罪，此部分
    與前罪間犯意各別、被害人不同、時間有異，應予分論併罰
    。而被告陳郁裕就載送被告戊○○前往申辦貸款及信用卡部
    分，應論以共同正犯；與共犯子○○、卜慶祥、丁○○、陳
    子瑜、紀智萱利用黃明宏名義申請信用卡部分，係利用不同
    時間分別向花旗銀行（未發卡）、上海銀行（同一日申請2
    張）申請信用卡，侵害不同銀行之法益，就未發卡部分係犯
    刑法第216 條、210 條之行使偽造私文書罪、第339 條第3
    項、第2 項之詐欺得利未遂罪，為想像競合犯，應從一重論
    以行使偽造私文書罪處斷；就發卡成功部分係犯刑法第216
    條、210 條之行使偽造私文書罪、第339 條第2 項之詐欺得
    利罪，為想像競合犯，應從一重論以行使偽造私文書罪處斷
    ；至被告陳郁裕等人利用持黃明宏所有如附表二所示2張 信
    用卡之同一犯罪機會，各基於獲取不法利益之單一犯罪目的
    ，多次行使偽造私文書，且犯罪時間、行為均具密接性與連
    貫性，難以個別區分，應分別論以接續犯之包括一罪，且使
    各銀行陷於錯誤而同意代墊款項，為想像競合犯，應分別從
    一重論以行使偽造私文書罪處斷。被告陳郁裕所犯前述行使
    偽造私文書罪各罪，犯意各別、行為有異，應予分論併罰，
    計5 罪。
  (二)爰審酌：1.智識程度：被告陳郁裕係高中畢業之學歷，被告
    戊○○則係國中畢業之學歷，二人行為時均無業；2.素行：
    被告戊○○曾因違反麻醉藥品管理條例案件，經臺灣高等法
    院86年度上更(一)字第230 號判處有期徒刑5 年2 月確定，於
    89年7 月26日假釋出監，於91年6 月22日觀護結束期滿視為
    執行完畢；3.犯罪動機、目的與手段：被告陳郁裕因施用毒
    品又無工作，且與共犯子○○具親戚關係，被告戊○○則因
    中風無法工作，二人遂在共犯子○○之唆使及邀約，以及給
    付生活費之情況下，從事接應人頭或擔任人頭工作；4.參與
    犯行之程度：被告陳郁裕僅負責接應人頭、帶人頭去銀行，
    被告戊○○則僅提供雙證件，並在申貸資料上簽名，參與犯
    行程度不高；5.所生危害：被告二人與共犯子○○等人所為
    ，造成如附表二所示銀行受有財產上損害，並損及其等管理
    信用卡機制之正確性，而共犯丁○○雖正常繳納如附表三所
    示貸款本息，卻仍造成國泰世華銀行房貸審查機制之危險；
    6.犯後態度：被告陳郁裕於本院審理時業已坦承犯行，被告
    戊○○則否認犯行之態度等一切情狀，分別量處如主文所示
    之刑，並定其應執行刑及易科罰金之折算標準。如附件編號
    二、三所示之信用卡3 張，分別係被告二人與共犯子○○等
    人供犯罪所用或所得之物，均應依刑法第38條第1 項第2 款
    宣告沒收。至如附件所示偽造之綜合所得稅各類所得資料清
    單，業已提出行使而非屬被告二人所有；另被告二人以各該
    持卡人名義在簽帳單偽造署押多枚，依財政部賦稅署於79年
    8 月13日台稅一發第790682998 號函覆財團法人聯合信用卡
    處理中心之函文，逾請款日120 日以上之簽帳單均將予以銷
    燬，而改以縮影儲存，本件被告二人與共犯子○○等人所偽
    造署押之簽帳單簽發迄今業已逾上開期間，顯見已經滅失，
    即均無從宣告沒收，附此敘明。
參、無罪部分：
一、公訴意旨略以：
  (一)被告陳郁裕除犯犯罪事實欄壹之犯行外，另與子○○、卜慶
    祥、丁○○、紀智萱、陳子瑜、乙○○、潘秋香共同為附表
    一之人所申辦之銀行帳戶、附表二黃明宏、戊○○以外之人
    之名義所申辦之信用卡，亦均係子○○等人之人頭，供以犯
    罪之用，且子○○等人虛設德匯豐有限公司（址設：台北市
    中山區○○○路○ 段20號5 樓，下稱德匯豐公司）、松禾貿
    易有限公司（址設：台北市中山區○○○路○ 段49號3 樓之
    5 ）及巨特攝影器材有限公司，持偽造、變造之證明文件申
    辦信用卡，使附表二之銀行同意發卡。
  (二)被告丙○○明知乙○○財力狀況不佳，未任職於富德電子商
    行，竟意圖為自己不法所有，於96年初，邀乙○○擔任人頭
    ，先由乙○○提供個人國民身分證、健保卡等身分資料，再
    由詐欺集團之人偽造乙○○任職富德電子商行之在職證明及
    領取薪資等財力證明文件後，以前開不實財力證明文件先後
    向台新銀行、荷蘭銀行、花旗銀行、聯邦銀行、玉山銀行申
    請信用卡，嗣取得信用卡後，盜刷如附表二、六所示之款項
    ，造成如附表二、六所示之銀行及富德電子商行之損害。
  (三)被告癸○○、庚○○分別為德匯豐公司負責人及會計，竟與
    壬○○、子○○、真實姓名、年籍不詳綽號「阿KEN 」之男
    子意圖為自己不法之所有，基於變更人事資料、不實扣繳憑
    單、在職證明之共同犯意聯絡，先由壬○○（所涉偽造文書
    犯行，已經本院97年度訴字第464 號判處有期徒刑6 月確定
    ）於95年3 、4 月間向盧勁安謊稱自己財務狀況不佳，辦理
    貸款需要保證人為由，向盧勁安借用國民身分證、全民健保
    卡、名片等資料，又因汪家弘、孟繁焜（二人所涉偽造文書
    犯行，均已經本院97年度訴字第464 號判處有期徒刑4 月確
    定）亦曾與壬○○聯絡，表示希望壬○○代為辦理借款，壬○○即向孟繁焜表示盧勁安因無工作，須借用其任職於昇恆
    昌股份有限公司（下稱昇恆昌公司）之在職證明、所得扣繳
    憑單及國民身分證影本申請信用卡，公司即可為孟繁焜清償
    債務，孟繁焜即基於共同詐騙銀行之犯意聯絡，將該等資料
    交予壬○○，壬○○再將該等資料交予庚○○變造當事人為
    盧勁安，同時並告知汪家弘因其無工作無法申請到貸款，須
    先擔任盧勁安申請信用卡之保證人後，方才協助其借貸，旋
    即共同基於以不實資料詐騙銀行套利之犯意，由壬○○冒名
    盧勁安，向如附表五所示銀行冒名申請信用卡，且為取信銀
    行徵信稽核人員，事前覓擇其工作地點或暫居所適時安排成
    員進駐，並擬謀劃「照會單」（集團內部用語）乙紙分請成
    員孟繁焜、汪家弘牢記背誦不實個人基本資料，俾順利騙取
    對保核准通過。待信用卡核發後，再由「阿KEN 」帶領壬○○乘自小客車，於附表五之時間、地點，盜刷如附表五所示
    之財務花用，造成銀行及盧勁安之損害。
  (四)綜上，因認被告陳郁裕、丙○○、癸○○、庚○○此等部分
    所為，亦涉犯刑法第216 條、第210 條之行使偽造私文書罪
    、第217 條偽造印章、印文罪、第339 條第1 項、第2 項之
    詐欺取財與詐欺得利罪等語。
二、按犯罪事實應依證據認定之，無證據不得推定其犯罪事實；
    而不能證明被告犯罪者，應諭知無罪之判決，刑事訴訟法第
    154 條第2 項、第301 條第1 項分別定有明文。又事實之認
    定，應憑證據，如未能發現相當證據，或證據不足以證明，
    自不能以推測或擬制之方法，為裁判基礎；且認定犯罪事實
    所憑之證據，雖不以直接證據為限，間接證據亦包括在內，
    然而無論直接證據或間接證據，其為訴訟上之證明，須於通
    常一般之人均不致有所懷疑，而得確信其為真實之程度者，
    始得據為有罪之認定，倘其證明尚未達到此一程度，而有合
    理之懷疑存在而無從使事實審法院得有罪之確信時，即應由
    法院為諭知被告無罪之判決，亦經最高法院40年台上字第86
    號、76年度台上字第4986號著有判例意旨可資參照。
三、本件公訴意旨認被告陳郁裕、丙○○、癸○○、庚○○涉犯
    前述罪嫌，無非係以證人子○○、丁○○、卜慶祥、辛○○
    、乙○○、陳素圓、壬○○、汪家弘、孟繁焜等人之證述及
    變造之昇恆昌公司在職證明、所得扣繳憑單等件資為論據。
    而經本院訊問後，被告陳郁裕坦承：伊自己有申請如附表一
    所示之國泰世華銀行、中國信託銀行帳戶，確有應子○○之
    請求，載送柯旺聰、潘秋香前去銀行開戶等情；被告丙○○
    坦承：伊未曾任職於富德電子商行，曾於96年間因從事MP3
    買賣業務而認識子○○，後來經由子○○而認識辛○○等情
    ；被告癸○○坦承：伊為德匯豐公司負責人，認識子○○等
    情；被告庚○○坦承：伊綽號為「陳姐」，確曾任職德匯豐
    公司會計，並曾幫子○○繕打過扣繳憑單等情。惟被告陳郁
    裕等四人均矢口否認有何公訴意旨所指此部分之犯行，被告
    陳郁裕辯稱：伊所開設中國信託銀行帳戶係鑫金曜公司之薪
    資轉帳帳戶，除柯旺聰、潘秋香外，如附表一、二所示其餘
    之人均未曾接觸，即無公訴意旨所指此部分犯行等語；被告
    丙○○辯稱：伊於95年間因擬從事電子產品MP3 買賣之行業
    ，因此認識子○○，嗣與子○○合作電子產品MP3 之買賣事
    業，在合作買賣MP3 期間，約略知悉子○○在代理他人申辦
    信用卡事宜，細節如何則未過問，遑論參與，嗣因查覺似有
    異樣，旋與子○○漸行漸遠，未再繼續合作，並於96年加盟
    雞排店之經營，於96年5 月8 日與派克雞排有限公司簽約，
    並經營雞排之買賣迄今，伊於96年2 、3 月後即未再與子○○有任何公務上或私人情誼之聯繫及往來等語；被告癸○○
    辯稱：伊在95年將公司結束，交給會計處理國稅局等事務後
    ，伊就離開公司了，公訴意旨所起訴之犯罪事實，係發生在
    96年以後之事，伊並未參與，亦不知悉等語；被告庚○○辯
    稱：伊有打扣繳憑單沒錯，但係在報稅時打的，伊承認有作
    過在職證明，伊是網路下載之在職證明，子○○比伊厲害，
    他也會作扣繳憑單，子○○有請伊幫他打在職證明，打過一
    到二份，但伊不確定是真的或是假的，因為伊打之在職證明
    不是伊公司所有，伊以為幫忙打在職證明沒有關係等語。
四、經查：
  (一)被告陳郁裕涉犯如附表一所示犯行部分：
    查證人子○○等人證稱原實際經營鑫金曜公司、富德電子商
    行，係因公司經營不善，始於96年6 月間開始利用人頭申請
    信用卡等情，業據提出臺北市政府營利事業登記證與登記卡
    、奇摩網路列印資料、94年與95年度營利事業所得稅電子結
    算申報回執聯、營利事業所得稅結算申報書及投資人明細及
    分配盈餘表等件在卷可證（本院97年度訴字第464 號卷(一)第
    250-303 頁），並經財政部臺北市國稅局中正稽徵所於96年
    10 月9日函文檢附富德電子商行95年度營利事業所得稅結算
    申報資料附卷可佐（臺灣板橋地方法院檢察署96年度偵字第
    17640 號卷第200-241 頁）。由該等文件顯示，富德電子商
    行、鑫金曜有限公司分別於83年10月26日、95年間成立，且
    確實有營業之事實，則被告子○○辯稱所以向國泰世華銀行
    、上海商銀及中國信託銀行辦理如附表一所示之金融帳戶，
    其目的係為辦理薪資轉帳等情，衡情即非全然無據。又只要
    未被列為警示帳戶、宣告禁治產或精神狀況有問題之一般國
    人，在提供銀行所規定之金額及二份身份證明文件後，即可
    向金融機構辦理開戶事宜，此為公眾周知之事實，則子○○
    等人在辦理如附表一所示金融帳戶之開戶事宜時，既未提供
    任何偽造之證明文件，即難認有公訴意旨所指之犯行。是以
    ，被告陳郁裕雖曾駕車載送柯旺聰、潘秋香前去如附表一所
    示銀行辦理開戶事宜，惟柯旺聰、潘秋香辦理金融帳戶開戶
    事宜既不構成犯罪，亦不能因此認被告陳郁裕有公訴意旨所
    指此部分之犯行。
  (二)子○○等人虛設行號及以如附表二所示黃明宏、戊○○以外
    人員之名義申辦信用卡部分：
  1.查被告陳郁裕就如附表二所示黃明宏、戊○○申辦信用卡涉
    犯行使偽造私文書罪，已如前述，且公訴人並未提出證據證
    明被告陳郁裕就黃明宏、戊○○申辦信用卡、冒刷部分以外
    之犯行，與子○○、卜慶祥、丁○○、紀智萱、陳子瑜、乙○○等人有犯意聯絡或行為分擔，尚不得因被告曾載送柯旺
    聰、潘秋香前去如附表一所示銀行辦理開戶事宜，即應就如
    附表二所示其餘之犯行負共同正犯之責，則被告陳郁裕是否
    該當此部分之犯行，即非無疑。況如附表二所示潘秋香所有
    萬泰銀行、中信銀行之現金卡各1 張，係潘秋香於93年2 月
    14日、93年9 月27日所自行申請，潘秋香確實任職於該現金
    卡申請書上所填寫之偉凱實業有限公司等情，業據證人潘秋
    香於本院另案審理時坦承不諱（本院97年度訴字第464 號卷
    (三)第190 頁），且事後子○○等人亦未持該信用卡消費，即
    難認被告陳郁裕就此部分有公訴意旨所指之犯行。
  2.查如附表二所示子○○、陳秀玉所有國泰世華銀行現金卡，
    係二人分別於95年6 月1 日、94年4 月6 日所申請，二人既
    為富德電子商行之負責人及員工，則二人申請時提出富德電
    子商行之在職證明作為證明文件，即難稱有行使偽造私文書
    之犯行。至子○○嗣後雖未經陳秀玉之同意而持其所有之信
    用卡從事刷卡換現金之犯行，惟此部分犯行業經本院另案認
    定子○○有罪，陳秀玉無罪確定，自不能因此認子○○、陳
    秀玉在申請之時即有行使偽造私文書或詐欺之犯行，亦無證
    據證明被告陳郁裕就此部分有犯意聯絡及行為分擔。
  3.查以附表二黃淑萍、林昆儀名義所申請之信用卡，其時間分
    別係在96年11月23日與96年12月31日，當時承辦員警業已查
    獲子○○等人之犯行，子○○、卜慶祥均已經檢察官聲請羈
    押獲准，則子○○等人又如何為此部分之犯行，被告陳郁裕
    又如何與之有犯意聯絡與行為分擔。況黃淑萍、林昆儀、陳
    品潔、潘吟璇本為辛○○、蕭銘漢（二人所為偽造文書犯行
    ，均已經本院97年度訴字第464 號判處有罪確定）所為如附
    表四犯行之被害人之一，而子○○未曾參與如附表四所示之
    犯行，業據辛○○、蕭銘漢於本院另案審理時供述屬實，且
    公訴人亦同此認定，以97年度偵字第17794 號對黃淑萍、林
    昆儀、陳品潔、潘吟璇為不起訴處分，即難認被告陳郁裕有
    此部分之犯行。
  4.查以如附表二所示鄧源敦、劉真君、許明雄等人名義所申請
    之信用卡，證人卜慶祥業於另案坦承曾經幫該三人辦過房屋
    貸款，卻沒有核准，後來未經該三人同意，即逕自將其等身
    分證件拿來申辦信用卡，公訴人已經以97年度偵字第17794
    號對鄧源敦、劉真君、許明雄為不起訴處分等情，亦有該不
    起訴處分書在卷可佐，卜慶祥私自所為，並無證據證明被告
    陳郁裕就此部分有犯意聯絡與行為分擔，即難認被告陳郁裕
    有此部分之犯行。
  5.查德匯豐公司、聯利電子有限公司、松禾貿易有限公司、巨
    特攝影器材有限公司固曾出現在如附表二所示之信用卡申請
    書上，惟以如附表二所示潘秋香、乙○○、子○○、林宏昌
    、詹姿怡、黃明宏、李朝陽、李秀琴、甲○○、陳秀玉、黃
    淑萍、林昆儀、陳品潔、潘吟璇之名義所申辦之信用卡，尚
    難稱係被告子○○所為或違法行為所致，已如前述，且公訴
    意旨並未指明該等公司與被告子○○等人有何關係，亦未提
    出相關證據加以佐證，自不能因此認該等公司均係被告子○○等人基於不法所有意圖所虛設。
  (三)被告丙○○所涉犯行部分：
  1.證人乙○○於本院審理時雖結證稱：伊係被告丙○○與子○○之人頭，二人曾交付伊生活費，被告丙○○曾要伊去刻印
    章，並與子○○載伊去銀行辦理開戶、申請信用卡及向辛○○購買房屋，所申請之信用卡亦由被告丙○○、子○○拿走
    前去刷卡換現金等語（本院卷(二)第4-12頁）。惟證人乙○○
    業於偵訊時證稱：「（問：你因何事至本局製作筆錄？）我
    遭綽號小羅之詐欺集團利用我的身分向銀行辦理貸款、申請
    帳號，而後遭到銀行催討債務，所以我前來貴局自首說明案
    情。（問：詳述你如何遭綽號小羅之詐欺集團利用你的身分
    向銀行辦理貸款、申請帳戶）在95年5 、6 月間，我透過以
    前同事甲○○的介紹認識綽號小羅之男子，甲○○說只要配
    合小羅做一點事，我每個月就可以拿1 萬元，當時我就答應
    甲○○替小羅做事，透過甲○○介紹後，有一天小羅約我在
    桃園龜山鄉○○路○段旁的復華銀行辦理汽車貸款，當時小
    羅是去辦理一部登記在李義文名下小貨車貸款，而小羅叫我
    當保人，所以當時申請汽車貸款的文件都是小羅填寫，而我
    負責簽名，當時因為我沒有帶印章，所以小羅又叫我馬上去
    刻一個印章蓋印，而該印章後來也被小羅拿走。過幾個月後
    ，小羅又約我出來，並載我到新竹商銀、台新銀行、新光銀
    行以我的名義辦理貸款，當時貸款金額及標的物我都不清楚
    ，全都是小羅填寫，我只負責簽名蓋印，而辦理貸款時的帳
    戶資料也全部都被小羅拿走... 另當時小羅又叫我去桃園縣
    龜山鄉○○路○段的華南銀行開戶，並把帳戶資料交給他，
    但我不知道何用途。（問：你有無向小羅收取價金？）自我
    配合辦理貸款開始，小羅每個月有給我1 萬元的錢，陸續給
    10個月，共計10萬元，另在復華銀行辦理汽車貸款完成後，
    小羅有給我5 千元，另在台新（或新竹）銀行辦理貸款後，
    小羅有給我2 萬元。而小羅除了找我外，同時間還找了李義
    文等人去銀行辦理各項貸款。」等語（97年度偵字第2624卷
    第85頁以下）；嗣於偵訊時復證稱：「（問：你去過何銀行
    辦理信用卡？）5 家，渣打、台新、元大、新光都是我親自
    去銀行辦理的卡。（問：何時去辦？）不知道。（問：有人
    帶你去辦？）有，就是子○○。... （問：子○○為何帶你
    去辦信用卡？）他叫我配合他，他本人告訴我說我如果不配
    合他會給我好看，叫人來抓我。... （問：子○○要你辦9
    家銀行之信用卡，是否9 家銀行共計1 萬元？）他總共給我
    5 次，1 次1 萬，共計5 萬。（問：是否帶你辦的5 家信用
    卡當天就給你1 萬元？）就是他帶我去辦信用卡當天給我現
    金1 萬元。（問：記得何時、何地辦信用卡？）不記得，都
    是他帶我去的。」等語（96年度偵字第24167 卷(二)第59、60
    頁），顯見距離案發最近之警詢、偵查階段，乙○○供稱載
    其前去銀行申辦信用卡者，均係子○○，始終未提及被告丙○○。況證人即介紹乙○○與子○○認識之甲○○，亦於本
    院審理時結證稱：「（問：有無介紹丙○○或是子○○認識
    乙○○嗎？）我介紹小羅即子○○給乙○○認識。我不記得
    有無介紹丙○○給乙○○認識。（問：你先前因為詐欺案件
    經本院99簡823 號判決，處拘役50日，是否如此？）有。（
    問：你是擔任子○○的人頭，由子○○申請信用卡之後，刷
    卡而未支付款項因此構成詐欺罪，是否如此？）是。... （
    問：請仔細回想乙○○究竟是丙○○或是子○○的人頭？）
    好像是子○○的人頭。（問：如何介紹乙○○給子○○認識
    ？為何介紹？）因為乙○○說他想要辦理信用卡，然後我就
    介紹他給子○○認識。」等語（本院卷(二)第94-96 頁）。綜
    此，由證人甲○○之證稱與乙○○在偵訊時之證稱，顯見證
    人乙○○在法院審理時之證述即有與事實不符之處，況證人
    乙○○因精神障礙，致不能為意思表示或受意思表示，已經
    法院為監護之宣告，亦據證人乙○○坦承不諱，自不能因其
    前述瑕疵之證述，遽為不利於被告丙○○之認定。
  2.證人壬○○雖於本院審理結證稱：「（問：你回憶一下是在
    何地看過丙○○？）在臺北市○○路那棟的12樓，就是之前
    子○○帶我去那邊的，忘記該公司的名字為何，但是丙○○
    也會過去。... （問：你剛剛說小克好像是丙○○，請再次
    確認是否如此？）好像是。（問：你都是在何時、地看到丙○○？）下班時，或是他來找子○○時。（問：丙○○都是
    何原因去找子○○？）為了公司的事情去找子○○。（問：
    公司的什麼事情？）貸款或是信用卡之類的事情。（問：你
    所稱的貸款及信用卡的事情，是指找人頭去辦理貸款或是信
    用卡？）是。（問：你是否知道丙○○在集團中所擔任的角
    色？）他好像也是出錢的人，子○○他也是出錢，但是子○○有公司，丙○○好像也是出錢的人。（問：人頭都是何人
    負責去找的？）一個叫做阿ＫＥＮ的人。（問：你剛剛提到
    你看過丙○○，你看到他時，丙○○作什麼事情？）找子○○，會跟他們去吃飯，他們就討論貸款的事情比較多。（問
    ：就你所聽到的，他們有討論到誰的貸款事情？）不記得了
    。（問：你剛剛有提到說丙○○好像有出錢，是出什麼錢？
    ）好像是成立一間公司，在中山北路那邊，那邊好像也是要
    用人頭公司貸款的。（問：請再詳細回答？）有，中山北路
    那邊就是要用人頭貸款，因為還有一個人頭的老闆。（問：
    你是否知道中山北路的公司有從事何人頭的貸款？）想不起
    來那個人的姓名，只知道那個人好像是流浪漢之類的。（問
    ：你為何可以確認丙○○有出錢？）因為有聽到他們說那些
    公司是丙○○的，辦下來的貸款是丙○○會拿到，丙○○也
    是過去那間公司比較多。（問：所以你剛剛所言都是聽別人
    說的，不是自己親自看到的？）是。」等語（本院卷(二)第39
    -41 頁）。由證人壬○○前述之證稱，顯見證人壬○○所稱
    被告丙○○有出錢參與開設人頭公司、找人頭去辦理貸款或
    信用卡等情事，均係聽聞他人之轉述，並非親見親聞；至證
    人壬○○親見被告丙○○找子○○談論事情之事，因被告丙○○確實曾與子○○有共同從事MP3 買賣之業務，自不能因
    此二人有所往來，即謂被告丙○○有公訴意旨所指之犯行。
  3.證人辛○○雖於本院另案審理時結證稱：95年底被告丙○○
    個人向伊購買房屋，後來乙○○以其名義向伊購買另一間臺
    北縣中和市○○路169 號3 樓之13之房屋時，應該係由被告
    丙○○負責，中間看房子部分則由子○○帶看，房貸部分亦
    由丙○○、子○○去辦的，就伊所知都是子○○帶著乙○○
    看房子，不過伊不確定辦房貸究係被告丙○○或子○○辦的
    等語（本院97年度訴字第464 號卷(三)第212-213 頁）。惟證
    人辛○○於本件審理時則結證稱：「（問：你是否知道當時
    丙○○的職業？）好像是從事電子。（問：為何子○○會介
    紹他給你認識？）當時我從事房地產，丙○○當時有向我購
    買在中和中正路171 號的房屋，該屋的詳細地址我忘記了。
    （問：中和中正路169 號3 樓之13的房屋，是賣給何人？）
    乙○○。169 號3 樓之13的房子是賣給乙○○，是乙○○買
    的，至於我前述171 號的房屋是賣給丙○○。（問：你是如
    何找到乙○○這個買主？）子○○介紹的。（問：在跟乙○○買賣這間房子時，有無見過丙○○？）他跟我同個社區，
    乙○○來看時，丙○○沒有來。（問：乙○○跟你買這間房
    子有關價金及貸款部分，是何人跟你談的？）是子○○。（
    問：你說有關於價金及貸款是子○○跟你談，為何跟你之前
    在97年審理時你具結證述是由丙○○負責的，為何相互矛盾
    ？）乙○○來看過房子兩次，都是子○○帶他過來的。（問
    ：你的意思是說，是子○○帶乙○○來看屋，有關辦理貸款
    的簽約是何人主導？）子○○當時有說乙○○是丙○○介紹
    的，所以相關貸款子○○會自己拿回去辦。（問：房屋買賣
    的過程中，你總共看過丙○○幾次？）一次。（問：為何你
    只有看過丙○○一次，卻在法院審理時證稱說子○○是跟丙○○一起，是由丙○○負責本案，房貸部分也是丙○○處理
    的？）房屋買賣過程中我只有看過丙○○一次，為何我說丙○○跟子○○是一起的，因我是透過子○○才認識丙○○，
    據我所知，他們二人都是在一起，所以說他們兩人是一起的
    ，房貸部分是子○○要我將資料給他，他會叫丙○○處理。
    （問：買賣價金究竟是子○○或是丙○○跟你談的？）沒有
    什麼談，因我當初說要賣520 萬元，後來就是這個價錢，是
    子○○跟我談房屋價金的。當時有殺價，是子○○殺價的。
    ... （問：房屋買賣的過程中，你跟乙○○、子○○一共談
    了幾次？碰了幾次面？）乙○○的話碰過三次，其中兩次是
    看房子，另一次是交屋；子○○的話，就比較多次，實際次
    數忘記了。（問：乙○○在場時，子○○都會在場？）是。
    （問：你說你另外有賣中和市○○路171 號的房子給丙○○
    ，是在上述中和市○○路169 號3 樓之13房子賣掉之前或是
    之後？）之前，是之前的好幾個月的事情。（問：既然如此
    ，為何你說你是透過子○○才認識丙○○？）是我先認識子
    ○○，才透過子○○認識丙○○，並且與丙○○成交中和市
    ○○路171 號的房子。（問：丙○○購買中和市○○路171
    號房子期間，子○○有無陪同丙○○跟你洽談價金或是看屋
    之事？）我都是直接跟丙○○談。（問：丙○○跟你洽談上
    開房子的價金或是看屋時，乙○○有無出現過？）沒有。」
    等語（本院卷(二)第91-93 頁）。又證人辛○○、子○○在本
    院另案審理時，即均證稱買賣過程子○○確有帶乙○○前去
    看臺北縣中和市○○路171 號14樓之2 之房地，則證人乙○○證稱未看過該房地之證詞（本院97年度訴字第464 號卷(三)
    第212-213 頁），顯係事後卸責之詞，不足採信。另經本院
    依職權向臺北縣中和地政事務所調閱有關被告丙○○購買該
    市房地之相關資料，顯示被告丙○○確曾於95年9 月4 日購
    置臺北縣中和市○○路171 號14樓之2 之房地，目前仍持有
    該房地等情，此有該所99年5 月5 日函文檢附土地、建築改
    良物買賣移轉契約書及抵押權設定契約書、土地所有權狀等
    件在卷可證（本院卷(二)第106-143 頁）。綜此，由證人辛○○在本院審理時之證詞及相關書證，顯見被告丙○○並未與
    子○○共同以乙○○之名義向辛○○購買中和中正路169 號
    3 樓之13之房屋，證人辛○○所以在本院另案審理時作前述
    之證稱，係受證人子○○（詳下述）、乙○○在另案審理時
    之證稱所誤導，況其在另案審理時亦證稱：「伊所知都是子
    ○○帶著乙○○看房子，不過伊不確定辦房貸究係被告丙○○或子○○辦的」等語，即不得依其在另案審理時之證詞，
    遽認乙○○係被告丙○○與子○○之共同人頭。
  4.證人子○○雖於本院另案審理時結證稱：乙○○並非伊之人
    頭，而係被告丙○○之人頭，以乙○○名義所申辦之信用卡
    ，係由被告丙○○偽造富德電子商行的扣繳憑單去送件，以
    乙○○名義向辛○○購買中和市○○路之房地，亦係經由被
    告丙○○之仲介而買入，乙○○所有卡號0000000000000000
    之台新銀行信用卡刷卡部分，均係被告丙○○所為，己○○
    所開設精彩情趣商店之刷卡換現金部分，被告丙○○也有可
    能去刷，因為被告丙○○知道該情趣店可以刷卡換現金，老
    闆己○○也見過被告丙○○，該信用卡在精彩情趣店刷卡6
    次部分，均係被告丙○○所為，該信用卡之所以在伊這邊遭
    查獲，係因被告丙○○欠伊款項，伊要求丙○○還錢，被告
    丙○○即告知這張台新信用卡裡面還有錢，可以抵欠伊之債
    務，被告丙○○並介紹伊去林森北路與錦州街口之酒店刷卡
    換現金，後來被告丙○○卻不見了等語（本院97年度訴字第
    464 號卷(三)第85-88 頁）。惟證人子○○於本院審理時則證
    稱：「（問：丙○○是否有參與利用人頭向銀行冒辦信用卡
    代刷及詐騙業務？）我自己有這個事實存在，但丙○○的部
    分我不是很清楚，我認為應該由人頭來指認丙○○有無作這
    樣的行為，因為人頭如果有作的話，他們應該比較清楚，我
    在檢察署已經有交代了，我猜丙○○他可能是有，但應該由
    人頭指證比較清楚。（問：你之前曾經在地檢署說過，丙○○他是獨立的個體，何意思？）他作的跟我不相干，我這邊
    有我自己的人，他們指認我，我也認罪，關於丙○○那邊的
    人，我也不是很瞭解是誰，但是我猜他可能有跟我作一樣的
    東西，丙○○的部分，應該由他們的人頭來指證比較清楚，
    但是丙○○的部分與我無關。（問：你曾經在檢察官面前清
    楚的說，丙○○他是阿ＫＥＮ公司的人，負責用人頭申辦信
    用卡，既然就你剛剛所說的，並不是很確定丙○○究竟有無
    參與這些業務，為何在檢察官面前作這樣的指認？）我並沒
    有說他沒有作這樣的業務，但是他詳細的業務內容問我並不
    是很清楚，應該問丙○○下面的人，如果要查清楚，應該查
    他下面的人比較清楚，至於丙○○到底做了什麼，我真的不
    清楚，但是我沒有說丙○○沒有作。（問：乙○○在集團擔
    任之職務？）人頭，他是我底下的人。乙○○應該是我跟丙○○兩人共用的人頭。（問：所以你之前說乙○○是丙○○
    的人頭，此部分是否無誤？）我不懂這個問題。（問：你之
    前是說乙○○是丙○○的人頭，是否正確？）我也有一部分
    ，但是丙○○也有，此部分應該問乙○○比較清楚。（問：
    就你的印象當中，丙○○是否曾經以乙○○的名義去申辦信
    用卡或是貸款？）這個辦是有辦，但是我真的忘記是辦什麼
    ，因為這是三年前的事情，我怕我說錯，因為這是二、三年
    前的事情了。」（本院卷(二)第79、80頁）。綜此，顯見證人
    子○○在前案被告丙○○未在場時，均將有關乙○○名義之
    信用卡刷卡換現金部分之責任推給被告丙○○，其後被告丙○○於本件審理庭在場時，對於有關乙○○究竟是誰之人頭
    問題之回答，卻係支支吾吾，則證人子○○在前案證詞之真
    實性，即非無疑。
  5.證人子○○於本件審理時雖結證稱：「（問：你剛剛有提到
    說，乙○○是你跟丙○○共同的人頭，為何跟你在偵查中的
    說法不同，因為你曾經說過乙○○是你的人頭，也曾經說過
    他是你跟辛○○的人頭，到底何次為真？）我們都有跟乙○○接觸過，我想乙○○一開始最早應該是丙○○的，後來我
    看到這個有錢可以賺，我也想要踩一腳，要一起玩，辛○○
    是幫忙賣房子給他，如果問乙○○是否認識丙○○，他一定
    是認識的，因為這確實是我們一起經營的人頭。... （問：
    你在偵查時、調查局訊問時說，你一個月用新台幣1 萬元，
    請乙○○擔任你的人頭，你回答是，是否屬實？）是。（問
    ：丙○○有給乙○○費用嗎？）有。（問：怎麼給？）就我
    跟丙○○一起下去桃園，在車上我們二人各拿五千元給乙○○。（問：為何乙○○說錢是你給的？）大部分都是透過我
    的手給乙○○的。... （問：你的意思是說，是丙○○他是
    以富德電子商行的名義幫乙○○送件申請信用卡？）沒錯。
    （問：丙○○他有無經過你的同意？）剛剛所言乙○○的六
    張卡，要看有哪些在我店裡面有刷過現金的，我才知道有那
    幾張，在初期時我真的不知道有六張卡這麼多，如果有在我
    店裡刷卡的，我才會知道有這張卡，乙○○在丙○○那辦理
    了什麼東西，我真的不知道，但是卻是以我公司的名義申辦
    的，惟此可調閱公司的刷卡紀錄，我是會刷卡換現金的，有
    在我店裡刷卡換現金的，我就知道有這張卡的存在，但是在
    我記憶中，乙○○沒有辦六張卡這麼多。（問：乙○○之前
    在偵查有提到說，台新銀行的房貸，花旗、聯邦、荷蘭的卡
    都是你帶他去辦理的，事實上是否如此？）我真的忘記了，
    太久了。（問：以乙○○名義申請剛剛所言的信用卡，後來
    有拿去己○○經營的情趣商品店刷卡換現金，這是何人持乙○○的信用卡去刷卡的？）是我。（問：丙○○有無參與？
    ）有。（問：如何參與？）當初乙○○的信用卡下來，丙○○有參與，我們當時刷卡換現金時，丙○○在車上，我進入
    情趣用品店刷卡換現金的錢是跟丙○○對半平分。（問：你
    在本院97訴464 案件中，作證說乙○○的信用卡拿去情趣用
    品店刷卡不是你，如此而言，上次所言是不是不實在？）此
    部分可以找己○○來問就可以知道，他也確實認識丙○○，
    我真的有刷，但是刷了哪些我不記得，我確實有拿乙○○的
    信用卡去刷，但是刷何張我不知道，後來知道乙○○有這麼
    多信用卡我也嚇到了。（提示本院卷二48頁問：為何己○○
    之前在本院審理中證述他不認識丙○○？）他絕對有看過丙○○，不然他就是沒有看清楚，刷卡是我刷的，但是我們有
    對半分現金，己○○絕對有看過丙○○。」等語（本院卷(二)
    第85-90 頁）。惟證人子○○在本院另案審理時證稱己○○
    也見過被告丙○○，乙○○所有台新銀行信用卡在精彩情趣
    店刷卡6 次部分，均係被告丙○○所為，已如前述，即與其
    在本件審理時坦承該6 次刷卡均係自己所為之供述不符；而
    證人丁○○於本院審理時結證稱：「（問：在庭除了你之外
    ，其他被告有無是詐欺集團的成員？）戊○○是人頭，我在
    從事不法行為時，沒有跟丙○○接觸到，丙○○不是我們集
    團的成員... （提示97訴字464 卷(三)216 頁問：在該案審理
    過程中，精彩情趣專賣店的己○○有到庭作證，說到他店刷
    卡的人有你、紀智萱及子○○，請確認你簽名的部分為何？
    ）第220 頁編號16、17、18的簽單是我簽的。（問：你去精
    彩情趣專賣店作偽造簽名的部分，是跟何人去的？）子○○
    。（問：簽單裡面關於乙○○、潘建銘、李ＳＩＲ的部分？
    ）都是子○○簽的。（問：你是親眼看到子○○簽那三個名
    字的嗎？）不一定每次都有看到。（問：有無曾經親眼看到
    過？）有，因所有的信用卡都在子○○身上。（問：所以乙○○的信用卡是在子○○手上使用？）應該是。」等語（本
    院卷(二)第44、46頁）；又證人己○○亦於本件審理時結證稱
    ：「（問：你所開設的精彩情趣專賣店，曾經有子○○等人
    持信用卡來刷卡換現金此事，是否屬實？）實在。（問：持
    信用卡來刷卡換現金的人除子○○外，還有誰？）大部分是
    子○○，如果他沒有時間他會致電給我，說他要請紀智萱及
    丁○○過來刷。（問：有無看過在庭被告丙○○？）沒有，
    今天第一次看到。（問：乙○○的信用卡分別有二種不同的
    簽名方式，一種是簽乙○○、另一種是直接簽李ＳＩＲ，是
    否可以記得這二種不同簽名分別為何人所為？）應該都是子
    ○○。（問：子○○去你那邊刷卡換現金時，有無其他人陪
    同？）有時候丁○○會陪他去，有時候也有紀智萱、卜慶祥
    會陪子○○去，沒有其他人了。」等語（本院卷(二)第48、49
    頁）。綜此，顯見證人子○○在本件審理時之證稱，亦與證
    人丁○○、己○○證述之情節不符；而乙○○所有前述台新
    銀行信用卡確實在子○○所經營富德電子商行位於臺北市中
    正區○○○路○ 段72號10樓之8 之辦公室遭搜索查獲等情，
    亦有該搜索扣押筆錄在卷可證（96年度警聲搜字第1870號卷
    第24頁），則乙○○如為被告丙○○之人頭，何以乙○○之
    台新銀行信用卡會由子○○所持有。
  6.本件卷附乙○○持不實在職證明及所得扣繳憑單申請信用卡
    或房屋貸款部份，計有台新、荷蘭、花旗、聯邦（未發卡）
    、玉山、渣打等銀行，經核各該信用卡申請書上之記載（96
    年度偵字第24167 號卷(一)第170-180 、248-261 、265-271
    、275-28 0、284-290 頁），所有卡片寄送地皆為子○○所
    經營之富德商行，其上聯絡人之記載為聯邦銀行：李義文及
    詹姿怡、玉山銀行：李義文及詹姿怡、渣打銀行：陳立發、
    台新銀行房貸：李義文及陳立發、花旗銀行：李義文、荷蘭
    銀行：李義文及蘇政豪。其中李義文部分，業經丁○○於偵
    訊時證述為子○○之人頭：「（問：續上問，該詐欺集團以
    何人為首？成員有那些人？分別負責那些工作? ）以我表哥
    子○○為首的。成員除了我之外，還有卜慶祥、陳子瑜、梁
    瑞瑤、李龍文、李義文、柯旺聰、黃明宏、潘秋香、乙○○
    、張土水等。（問：你利用的人頭來源為何，給予人頭多少
    報酬？人頭的姓名、年籍資料、聯絡電話為何？）都是我表
    哥子○○找來的，我經手到的人頭總共有：梁瑞瑤、梁瑞益
    、潘秋香、李龍文、李義文、柯旺聰、黃明宏、陳科霖、陳
    子瑜。」（同上偵卷(一)第18-20 頁），其於本件審理時亦證
    稱李義文為子○○之人頭；而詹姿怡本為子○○之人頭，詹
    姿怡所涉幫助詐欺之犯行，已經本院99年度簡字第823 號判
    處有期徒刑3 月，此有該刑事簡易判決在卷可證；陳立發則
    為子○○太太陳秀玉之胞弟。是就聯絡人之記載觀之，不是
    子○○之人頭，就是子○○之員工、親戚，則乙○○較可能
    係子○○之人頭，而非被告丙○○。又關於乙○○申請書上
    住家電話之記載，皆與子○○人頭及曾建銘之住家電話記載
    （000000000 ）相同，曾建銘所涉幫助詐欺之犯行，已經本
    院98年度易字第185 號判處有期徒刑5 月，亦有該刑事判決
    在卷可佐。綜此，由乙○○所有信用卡、房屋貸款等相關申
    請書之記載觀之，乙○○應為子○○之人頭，除乙○○、子
    ○○前述有瑕疵之證詞外，並無證據證明被告丙○○與子○○就此犯行有犯意聯絡與行為分擔。
  7.本院97年度訴字第464 號刑事判決理由中，雖認定被告丙○○有本件公訴意旨所指之犯行。惟基於法官依法律確信獨立
    審判之原則，本件本不受該刑事判決理由之拘束。況本院97
    年度訴字第464 號刑事判決所以認定被告丙○○為共犯關係
    ，一方面除被告丙○○未經起訴而到場，使其有詰問對其作
    出不利證詞之證人之機會外；他方面如前所述，係子○○在
    該案以證人身分作證時，有虛偽證述之情事，本院遂參酌前
    述證人乙○○、辛○○之證稱，而認定被告丙○○為共犯。
    是以，本件自不受本院97年度訴字第464 號刑事判決理由之
    拘束。至證人子○○在本院97年度訴字第464 號及本件涉犯
    偽證罪部分，應由公訴人另為適法之處理，附此敘明。
  (四)被告庚○○、癸○○所涉犯行部分：
  1.財政部臺北市國稅局所檢附德匯豐公司之95年度綜合所得稅
    BAN 給付清單中（97年度他字第3788號偵卷第118 頁），雖
    有所得人陳素圓領取所得11萬元之情事。而證人即被告庚○○之妹陳素圓亦於偵訊時結證稱：被告庚○○在德匯豐公司
    擔任會計工作，伊本身從87年起即未工作而在家，何以德匯
    豐公司申報伊於95年自該公司領取薪資所得11萬元，伊並不
    清楚等語（同上偵卷第286 頁）。惟縱認德匯豐公司有申報
    不實而涉犯刑責之情事，亦屬有無該當商業會計法之犯行，
    本件起訴書犯罪事實欄及所犯法條欄中，並未起訴被告庚○○、癸○○有涉犯此部分犯行，則關於德匯豐公司有無虛偽
    申報陳素圓領取薪資所得11萬元之情事，即非本院審究之範
    圍，合先敘明。
  2.查壬○○因積欠銀行貸款，「阿KEN 」告知可以代為清償，
    並要求壬○○在UT HOME 網站之男同志聊天室，以可代為向
    國內銀行申辦信用卡及借貸業務為由，招攬男同志提供個人
    身分資料，以便與銀行協商清償債務等事宜，壬○○即與「
    阿KEN 」意圖為自己不法之所有，基於變造人事基本資料、
    不實扣繳憑單、在職證明之共同犯意聯絡，先由壬○○於95
    年3-4 月間向被告盧勁安謊稱自己財務狀況不佳，辦理貸款
    需要保證人為由，向不知情盧勁安借用國民身分證、全民健
    保卡、名片等資料，後汪家弘、孟繁焜亦與壬○○聯絡，表
    示希望壬○○代為辦理借款，壬○○即向孟繁焜謊稱盧勁安
    因無工作，需借用其任職之昇恆昌公司在職證明書、所得扣
    繳憑單及身分證影本申請信用卡，公司即可為孟繁焜清償債
    務，孟繁焜即共同基於犯意聯絡，將該等資料交付壬○○，
    壬○○再將該等資料交與「阿KEN 」變造當事人為盧勁安，
    並告知汪家弘因無工作，所申請之貸款未過，需先擔任盧勁
    安申請信用卡之保證人後，即共同基於以不實資料向銀行套
    利之犯罪意思聯絡，由壬○○冒盧勁安之名，分別向如附表
    五所示銀行偽冒申請信用卡，且為取信銀行徵信稽核對保事
    宜，事前覓擇其工作地或暫居所適時安排成員進駐，並擬謀
    劃之「照會單（術語）」乙紙分請成員孟繁焜、汪家弘牢記
    背誦不實個人基本資料，俾騙取銀行稽徵對保人員核准通過
    ；待信用卡核發後，再由「阿KEN 」帶領壬○○乘自小客車
    ，持附表五所示人頭信用卡，於附表五所示時間，先後前往
    附表五所示商家以刷卡換現金之方式，或至ATM 自動銀行櫃
    員機刷卡預借現金，或以網路購物等方式盜刷如附表五所示
    消費金額，並偽簽盧勁安之署名偽造署押，得手之現金據以
    朋分花用，偽冒盜刷之信用卡則併交還予「阿KEN 」集中保
    管使用，作案地區則以附表五所示超商、大賣場，合計盜刷
    金額達17萬5,058 元等情，業據證人壬○○、孟繁焜、汪家
    弘於警詢、偵訊及本院另案審理時均坦承不諱（臺灣板橋地
    方法院檢察署96年度偵字第17640 號偵卷第11-18 、26-37
    、154-156 、291 頁、97年度偵字第2624號偵卷第18-26 頁
    及本院97年度訴字第464 號卷(一)第208-230 頁、卷(二)第5-6
    、243-246 頁）。而依95年5 月20日19時37分國泰世華銀行
    位於新埔捷運站內提款機之監視畫面（臺灣板橋地方法院檢
    察署96年度偵字第17640 號偵卷第44頁），顯見壬○○確曾
    持盧勁安之兆豐銀行信用卡預借現金。此外，並有昇恆昌公
    司之營利事業登記資料查詢（同上偵卷第51-53 頁）、變造
    之盧勁安昇恆昌公司員工在職證明書、各類所得扣繳暨免扣
    繳憑單影本（同上偵卷第49-50 頁）、盧勁安之中國國際商
    業銀行信用卡申請書影本、盧勁安之花旗銀行信用卡申請書
    、客戶交易明細一覽表、花旗銀行信用卡月結單、財團法人
    聯合信用卡處理中心函覆盧勁安信用卡刷卡消費簽帳單、聯
    邦銀行函送之盧勁安信用卡消費簽帳單、花旗銀行函送之盧
    勁安信用卡消費簽帳單影本（同上偵卷第54-57 、62-65 、
    135-136 、189 -194、284- 287之1 頁）、盧勁安之兆豐國
    際商業銀行信用卡偽冒案件明細資料、信用卡簽帳單、兆豐
    銀行信用卡會員資料、信用卡會員登陸IP網址資料、網路數
    碼國際股份有限公司函覆盧勁安刷卡會員資料及IP網址登入
    記錄、盧勁安之臺北縣政府警察局淡水分局受理各類案件記
    錄表、兆豐國際商業銀行聲明書影本（同上偵卷第58-61 、
    66-85 、91-96 、122-213 頁）等件在卷可稽。綜此，證人
    壬○○、孟繁焜、汪家弘之自白既與卷內證據資料相符，其
    等涉犯罪刑均本院判決後，公訴人亦未上訴而確定，此部分
    事實堪以認定。
  3.證人壬○○雖於本院另案審理時結證稱：德匯豐公司老闆姓
    葉，人稱「葉哥」，葉哥發號施令叫子○○與「阿KEN 」等
    人去辦理銀行貸款及業務，伊後來才知道這些業務係違法的
    ，偽造之盧勁安各類所得扣繳暨免扣繳憑單係陳姐所偽造的
    等語（本院97年度訴字第464 號卷(三)第173-174 、180 頁）
    。惟證人壬○○業於本院審理時結證稱：「（問：你剛剛說
    ，說人頭的事情，是指何事？）子○○他們那群人，就是德
    匯豐公司的人會找人頭去辦理貸款。（問：他們為何要找你
    去德匯豐公司跟你解說找人頭的事情？）沒有特意找我，也
    沒有特別要跟我解說，我當時是子○○旁邊的小公差，我會
    不經意的聽到他們說這些事情。... （問：你去過德匯豐公
    司幾次？）沒有很多次，沒有超過十次。（問：德匯豐公司
    員工幾人？有無正常營業？）我看到的人有葉哥、陳姐，還
    有一個男性員工是工讀生，在裡面的通常只有這三個人，他
    們好像真的有正常在營業，我印象中他們好像有代理日本品
    牌的食品進來，有在賣東西，還有一次有ＭＰ3 的廠商去，
    印象中是有在營業的公司。... （提示板檢96偵字17640 卷
    49 頁 問：這張在職證明是你交給何人去偽造的？）好像是
    阿ＫＥＮ。（問：本來不是孟繁焜的在職證明嗎？）應該是
    阿ＫＥＮ交給陳姐偽造的，但我不確定陳姐有無偽造，不是
    我交給陳姐的。（提示同卷50頁扣繳憑單問：這張扣繳憑單
    如何而來？）因為這些資料我都沒有親手交給陳姐，都是阿
    ＫＥＮ交給陳姐來製作的。（問：你取得孟繁焜的在職證明
    後，你是交給阿ＫＥＮ？）是。（問：你在警詢、偵訊時說
    ，扣繳憑單是陳姐偽造的？）因為陳姐在集團就是負責偽造
    扣繳憑單的人。（問：所以你沒有親自看過陳姐在偽造？）
    沒有看過陳姐偽造孟繁焜的，但有看過她在偽造別人的，但
    是想不起來是誰的。」等語（本院卷(二)第38-42 頁）。綜此
    ，由證人壬○○之證稱，顯見德匯豐公司確實有實際營業之
    事實，壬○○並未實際看到被告庚○○有偽造孟繁焜之扣繳
    憑單，當時伊係將孟繁焜之在職證明交與阿ＫＥＮ，至於伊
    之所以認定被告癸○○發號施令叫子○○與「阿KEN 」等人
    去辦理銀行貸款業務，只是無意中聽聞，並未實際看到被告
    癸○○有指示之行為，則證人壬○○之證詞，是否足以認定
    被告癸○○、庚○○有公訴意旨所指之犯行，即非無疑。
  4.證人子○○業於本件審理時結證稱：「（問：你之前曾經在
    偵查時明確的說，德匯豐是一個超級人頭公司？）當初他跟
    我說他要用自己的名字去借錢，他需要發票的進項，我沒有
    給他，他說他需要衝高營業額，但是我沒有給他發票，我認
    識癸○○也是因為阿ＫＥＮ認識，癸○○拜託我開發票給他
    ，但是我跟他沒有什麼接觸，我後來跟他鬧翻了，就這樣。
    （問：癸○○他是詐欺集團的成員之一嗎？）不是，其實我
    跟癸○○見面不超過五次，只有當初一開始做生意時有跟我
    見過幾次面，大部分我跟他見面沒有什麼接觸，有接觸的話
    是說要買東西，講是講的很大，但是實際上沒有，癸○○他
    也不是我們詐欺集團的其中成員之一。（問：既然癸○○他
    並非詐欺集團之成員，為何在檢察官面前具結證稱他所經營
    的公司是超級人頭公司？）因為我知道他要用人頭借錢，這
    也是阿ＫＥＮ說的，但他底下有無人頭我不知道，只是我知
    道他要借錢，所以我才這樣說，至於他到底有無借到錢我也
    不知道。（問：如果你剛剛所言是實在，為何多次在偵查、
    警詢時說詐欺集團分為四個集團總共五人，其中一人就是癸○○？）因為當初我跟他有糾紛，癸○○跟我虛報一些帳，
    根本沒有買這麼多，他卻報這麼多，我知道他一定有跟銀行
    借錢，我是因阿ＫＥＮ認識癸○○的，我想他一定會去借錢
    ，所以我這樣說，至於實際上他有無跟銀行借錢，我不知道
    。... （問：庚○○她本身是詐欺集團成員之一嗎？）不是
    。（問：你是否知道庚○○在德匯豐公司的職務？）應該是
    會計，因為我當初送貨過去時，都是她簽收的。... （問：
    你剛剛說，癸○○他並非詐騙集團的成員之一，但是壬○○
    在前次具結作證時，他是說子○○會說葉哥交辦了什麼事情
    ，所以葉哥才是集團的主要人員，跟你所言相互矛盾，請解
    釋？）我跟癸○○接觸不超過五次，為何後來沒有與癸○○
    接觸，他表面上是負責人，但是實際上他本身沒有錢，我們
    作電子業是現金往來的，買賣的價金他一推再推，他不給錢
    ，發票也要我多開給他，後來我跟他就有糾紛，我知道他沒
    有錢，所以我才這樣講，壬○○他是我的員工，他看我跟癸○○畢恭畢敬的，他看到這樣，可能才認為我對癸○○很尊
    重，我也是透過阿ＫＥＮ認識癸○○，因為癸○○是我的客
    戶。（問：你是否知道孟繁焜他任職昇恆昌的在職證明、扣
    繳憑單，事後變更為盧勁安，是誰偽造的？）他不是我的人
    ，連看都沒有看過，我連這個公司做什麼我都不知道。...
    （問：你有無委託陳姐即庚○○做過假的在職證明及扣繳憑
    單？）沒有，這個有卜慶祥可以幫我作，我不需要陳姐幫我
    作，不管真的或是假的，陳姐都沒有幫我作過，因為卜慶祥
    可以幫我作，我不需要陳姐。（問：孟繁焜的假在職證明，
    按照壬○○上次在本案作證時說，是透過阿ＫＥＮ去偽造的
    ，是否瞭解？）我猜有可能，因為壬○○他看到我辦人家辦
    過，他眼紅，但是他不會作，所以他一定要找人幫他作，但
    是那個人是誰我不清楚，但是我確實沒有幫他作，因為當初
    壬○○欠我錢他跑掉了。（問：庚○○在上次開庭時說，他
    有幫你打過一到二次的在職證明，但是不確定是真的或是假
    的，與你剛剛所言不一，有何意見？）不可能，我有卜慶祥
    可以幫我作，而且如果庚○○幫我作的話，我會亂掉，且我
    也需要多花錢給庚○○，她可能有作，但是作給誰不知道。
    」等語（本院卷(二)第87-89 頁）。又卜慶祥確實在子○○所
    屬詐欺集團負責偽造假的證明文件等情，亦據證人卜慶祥於
    本院另案審理時坦承不諱，並因此經本院97年度訴字第464
    號判處有罪確定等情，亦有該刑事判決在卷可佐。綜此，證
    人子○○證稱德匯豐公司確實有營業之事實，核與證人壬○○證述之情節相符，且被告癸○○、庚○○確實並未參與變
    造孟繁焜的假在職證明，亦未偽造孟繁焜的假的扣繳憑單，
    即難認被告癸○○、庚○○有前述公訴意旨之犯行。
五、綜上所述，由前述被告陳郁裕等人之供稱、證人之證稱及相
    關書證等證據，本件公訴意旨所指被告陳郁裕、丙○○、癸○○、庚○○等人涉有犯行部分，尚有合理懷疑存在，並無
    法證明被告陳郁裕等人確有此部分之犯行。本院對於卷內訴
    訟資料經逐一剖析，參互審酌，尚無從獲得有罪之心證，參
    照前開法律規定及判例意旨所示，應諭知被告陳郁裕等人此
    部分無罪之判決，以示慎斷。
肆、移送併辦部分：臺灣臺北地方法院檢察署於97年3 月26日以
    97年度偵字第6848號移送併辦部分，係就犯罪事實欄壹被告
    陳裕郁所涉犯行移送該部分，與本件係同一案件，本件已判
    決如上所述，附此敘明。
據上論斷，應依刑事訴訟法第299 條第1 項前段，第301 條第1
項，刑法第28條、第216 條、第210 條、第339 條第1 項、第2
項、第3 項、第55條、第41條第1 項前段、第51條第5 款、第38
條第1 項第2 款，刑法施行法第1 條之1 ，判決如主文。
本案經檢察官葉芳秀到庭執行職務。
中    華    民    國    99    年    6     月    11    日
                    刑事第六庭審判長法  官  張永宏
                                    法  官  雷淑雯
                                    法  官  林孟皇
本正本證明與原本無異。
如不服本判決應於收受送達後10日內向本院提出上訴書狀，並應
敘述具體理由；其未敘述上訴理由者，應於上訴期間屆滿後20日
內向本院補提理由書（均須按他造當事人之人數附繕）「切勿逕
送上級法院」。
                                    書記官  楊雅鈞
中    華    民    國    99    年    6     月    15    日
附錄本件論罪科刑法條全文：
中華民國刑法第216 條（行使偽造變造或登載不實之文書罪）
行使第210 條至第215 條之文書者，依偽造、變造文書或登載不
實事項或使登載不實事項之規定處斷。
中華民國刑法第210條（偽造變造私文書罪）
偽造、變造私文書，足以生損害於公眾或他人者，處5年以下有
期徒刑。
中華民國刑法第339條（普通詐欺罪）
意圖為自己或第三人不法之所有，以詐術使人將本人或第三人之
物交付者，處5年以下有期徒刑、拘役或科或併科1千元以下罰金
。
以前項方法得財產上不法之利益或使第三人得之者，亦同。
前二項之未遂犯罰之。
附件：
一、黃明宏之花旗銀行信用卡申請書、身份證暨全民健保卡、偽
    造之黃明宏財政部臺北市國稅局95年度綜合所得稅各類所得
    資料清單影本（96年偵24167 號卷(一)333-338 頁）。
二、黃明宏之上海銀行信用卡申請書、身份證暨全民健保卡、偽
    造之黃明宏財政部臺北市國稅局95年度綜合所得稅各類所得
    資料清單影本（96年偵24167 號卷(一)208-209 頁）及其名義
    之上海銀行信用卡2 張。
三、偽造之戊○○財政部臺北市國稅局95年度綜合所得稅各類所
    得資料清單影本（96年偵24167 號卷(一)110 頁）及其名義之
    國泰世華銀行信用卡1 張。

司法院資訊處製作；財團法人民間司法改革基金會備份。
